臺灣彰化地方法院員林簡易庭小額民事判決
110年度員小字第309號
原      告  馨琳揚企管顧問有限公司


法定代理人  唐明良  

訴訟代理人  唐聕婷  

被      告  徐明鐃  

上列當事人間請求給付電信費事件，本院於民國110年9月3日言
詞辯論終結，判決如下：
    主    文
被告應給付原告新臺幣貳仟肆佰元，及其中新臺幣貳仟貳佰元自
民國一一○年三月二十日起至清償日止，按年息百分之五計算利
息。
原告其餘之訴駁回。
訴訟費用新臺幣壹仟元，由被告負擔新臺幣肆佰捌拾肆元，餘由
原告負擔。
本判決第一項得假執行。但被告如以新臺幣貳仟肆佰元為原告預
供擔保，得免為假執行。
    事實及理由
一、原告主張：被告前於民國104年10月4日向訴外人台灣大哥大
    股份有限公司（下稱台灣大哥大公司）申請租用門號為0000
    000000號之行動電話服務，惟被告嗣未依約繳納電信費，就
    上開門號0000000000號迄今積欠電信費用新臺幣（下同）2,
    200元及補償金2,759元，該債權已由台灣大哥大公司轉讓予
    原告，經催告被告清償，被告仍置之不理，爰依電信服務契
    約及債權讓與之法律關係提起本件訴訟等語。並聲明：被告
    應給付原告4,959元及自105年12月2日起至清償日止，按年
    息5%計算利息。
二、被告則以：伊同意給付原告2,200元電信費用，但補償金太
    高不同意給付等語。並聲明：原告之訴駁回。
三、得心證之理由：
  ㈠原告主張的事實，有其所提出與其所述相符之行動電話/第三
    代行動通信/行動寬頻業務申請書、電信費及專案補貼款繳
    款通知書、債權讓與證明書、債權讓與通知書及郵件收件回
    執等件為證，而為被告僅爭執上開事項，自堪信原告上開部
    分主張之事實為真實。
  ㈡按約定之違約金額過高者，法院得減至相當之數額；當事人
    得約定債務人於債務不履行時，應支付違約金。違約金，除
    當事人另有訂定外，視為因不履行而生損害之賠償總額。其
    約定如債務人不於適當時期或不依適當方法履行債務時，即
    須支付違約金者，債權人除得請求履行債務外，違約金視為
    因不於適當時期或不依適當方法履行債務所生損害之賠償總
    額，民法第252條、第250條分別定有明文。惟依被告與台灣
    大哥大公司所訂立「行動電話/第三代行動通信行動寬頻葉
    務申請書」，約定連續使用台灣大哥大公司電信服務至少30
    個月，若於本專案合約期間30個月內提前終止契約及違反限
    制資費，應繳交專案補貼款。本件被告與台灣大哥大公司間
    所訂立的補償金條款，是因為被告未繳款視為提前退租的違
    約金，核其性質，應該為損害賠償額預定性質的違約金，而
    本院審酌上開門號0000000000號所約定之期間、被告違約日
    數、被告原應繳納之專案補貼款即違約金等情節，認原告所
    請求之違約金尚屬過高，應減為200元，方屬公允適當。
  ㈢又揆諸民法第250條「當事人得約定債務人於債務不履行時，
    應支付違約金。違約金，除當事人另有訂定外，視為因不履
    行而生損害之賠償總額。其約定如債務人不於適當時期或不
    依適當方法履行債務時，即須支付違約金者，債權人除得請
    求履行債務外，違約金視為因不於適當時期或不依適當方法
    履行債務所生損害之賠償總額」之規定，本件系爭門號補貼
    款（違約金）屬退租、取消或調降費率視為提前退租之違約
    金，有系爭契約1份為證，核其性質乃針對提前解約而預定
    之損害賠償，應為損害賠償額預定性質之違約金。是被告違
    約時，除得請求該約定之違約金外，不得更請求遲延利息賠
    償損害（最高法院62年台上字第1394號判例意旨參照），是
    此部分不得再請求遲延利息。
  ㈣按給付有確定期限者，債務人自期限屆滿時起，負遲延責任
    。給付無確定期限者，債務人於債權人得請求給付時，經其
    催告而未為給付，自受催告時起，負遲延責任。其經債權人
    起訴而送達訴狀，或依督促程序送達支付命令，或為其他相
    類之行為者，與催告有同一之效力。前項催告定有期限者，
    債務人自期限屆滿時起負遲延責任。又遲延之債務，以支付
    金錢為標的者，債權人得請求依法定利率計算之遲延利息。
    應付利息之債務，其利率未經約定，亦無法律可據者，週年
    利率為百分之五。民法第229條、第233條第1項、第203條分
    別定有明文。經查，被告所應負之電信費，未經台灣大哥大
    公司與被告特約而無確定清償期限。本件原告固主張利息之
    起算日為105年12月2日一情，然按債權人得將債權讓與於第
    三人，債權之讓與，非經讓與人或受讓人通知債務人，對於
    債務人不生效力，民法第294條第1項前段、第297條第1項前
    段定有明文，本件原告雖自台灣大哥大公司受讓債權，然而
    ，原告應係在110年3月19日將前述債權讓與之事實通知被告
    （原告提出之債權讓與通知書係於110年3月17日作成，卷附
    掛號郵件收件回執顯示於110年3月19日送達至被告之住所地
    ），參酌民法第297條第1項規定「債權之讓與，非經讓與人
    或受讓人通知債務人，對於債務人不生效力」，應認以前述
    債權讓與通知書送達被告時，方發生債權讓與事實已通知被
    告且對被告生催告之效力；被告受催告後仍未繳納，應負遲
    延責任，故應於翌日即110年3月20日起算按年息5%計算之遲
    延利息。逾此範圍之利息請求，則無理由，應予駁回。
  ㈤綜上所述，原告依電信服務契約及債權讓與之法律關係，訴
    請被告給付2,400元，及其中2,200元自110年3月20日起至清
    償日止，按年息5%計算之利息，為有理由，應予准許。其逾
    此範圍之請求，則無理由，應予駁回。
四、本件原告勝訴部分係就民事訴訟法第436條之8訴訟適用小額
    程序所為被告敗訴之判決，依同法第436條之20規定，應依
    職權宣告假執行。並依同法第392條第2項規定，依職權宣告
    被告如預供擔保，得免為假執行。
五、本件事證已臻明確，原告與被告其餘攻擊防禦方法及所提證
    據，於判決結果不生影響，爰不一一論列。
六、訴訟費用負擔之依據：民事訴訟法第79條。本件第一審訴訟
    費用為1,000元，本院依兩造之勝敗比例酌定訴訟費用負擔
    ，爰判決如主文第3項所示。
中　　華　　民　　國　　110 　年　　9 　　月　　17　　日
                  臺灣彰化地方法院員林簡易庭
                          法  官  楊鑫忠
以上正本係照原本作成。
如對本判決不服，得於送達後20日內以判決違背法令為理由，向
本院提起上訴狀(須附繕本)。
中    華    民    國   110    年    9    月     17    日
　　　　　　　　　　　　　書記官  張清秀